【裁判字號】    97,訴,1753
【裁判日期】    980122
【裁判案由】    違反毒品危害防制條例
【裁判全文】
臺灣屏東地方法院刑事判決              97年度訴字第1753號
公  訴  人  臺灣屏東地方法院檢察署檢察官
被      告  甲○○
                    （現於臺灣屏東監獄執行中）
上列被告因違反毒品危害防制條例案件，經檢察官提起公訴（97
年度毒偵字第2404、2405、2406號），本院合議庭裁定改行簡式
審判程序，判決如下：
    主  文
甲○○施用第一級毒品，累犯，處有期徒刑拾月，減為有期徒刑
伍月；又施用第一級毒品，累犯，處有期徒刑拾月，減為有期徒
刑伍月，扣案注射針筒支沒收之；又施用第一級毒品，累犯，
處有期徒刑捌月，減為有期徒刑肆月。應執行有期徒刑壹年，扣
案注射針筒支沒收之。
    事  實
一、甲○○前於民國93年間，因施用毒品案件，經臺灣臺南地方
    法院裁定送觀察勒戒後，認無繼續施用毒品之傾向，於93年
    5 月10日執行完畢出所。另於同年間，因竊盜案件，經臺灣
    臺南地方法院判處有期徒刑5 月確定，於94年6 月25日執行
    完畢。詎猶不知戒絕，復分別基於施用第一級毒品海洛因之
    犯意：(一)於96年3 月29日凌晨0 時許，在不詳處所，以將海
    洛因置入針筒摻水混合後注射手臂血管之方式，施用海洛因
    1 次；(二)於96年4 月1 日上午10時30分許，在臺南縣關廟鄉
    ○○村○○路大潭埤公園內，以相同方法，施用海洛因1 次
    ；(三)於96年4 月14日上午9 時許，在臺南縣關廟鄉○○○○
    路旁，以相同方法，施用海洛因1 次。嗣先於96年3 月29日
    下午3 時15分許，因另案通緝為高雄縣政府警察局旗山分局
    員警逮捕後，經採尿檢驗而查獲上述(一)部分事實；又於96年
    4 月1 日下午3 時許，為臺南縣警察局歸仁分局員警攔查時
    發現其褲子口袋有異物凸起，而扣得其所有、供施用海洛因
    預備之注射針筒3 支，經採尿檢驗而查獲上述(二)部分事實；
    又於96年4 月14日下午1 時40分許，因另案竊盜為高雄縣政
    府警察局湖內分局員警以現行犯逮捕後，即向員警自首上述
    (三)部分事實，再採尿檢驗。甲○○於起訴時之所在地，乃在
    臺灣屏東監獄執行中。
二、案經高雄縣政府警察局旗山分局報告臺灣高雄地方法院檢察
    署檢察官呈請臺灣高等法院檢察署檢察長令轉臺灣臺南地方
    法院檢察署檢察官及高雄縣政府警察局湖內分局、臺南縣警
    察局歸仁分局報告臺灣臺南地方法院檢察署檢察官呈請臺灣
    高等法院檢察署檢察長令轉臺灣屏東地方法院檢察署檢察官
    偵查起訴。
    理  由
一、訊據被告甲○○對上揭犯罪事實坦承不諱，其三次尿液檢驗
    結果，均呈海洛因水解後之可待因、嗎啡陽性反應，有台灣
    檢驗科技股份有限公司濫用藥物尿液檢驗報告2 份、長榮大
    學確認報告1 份及尿液編號姓名對照表3 紙附卷可稽，並有
    扣案注射針筒3 支可佐，足見被告自白與事實相符，事證明
    確，其犯行堪以認定，且於觀察勒戒執行完畢後，5 年內即
    再犯施用毒品之罪，應予依法論科。
二、按海洛因係毒品危害防制條例第2 條第2 項第1 款所規定之
    第一級毒品，是核被告所為，均係犯同條例第10條第1 項之
    施用第一級毒品罪。其持有毒品之低度行為，為施用毒品之
    高度行為所吸收，不另論罪。被告三次施用毒品，犯意各別
    ，行為互殊，應分論併罰之。被告前有如事實欄所載之罪刑
    執行情形，有臺灣高等法院被告前案紀錄表在卷可參，其受
    徒刑之執行完畢，5 年以內故意再犯有期徒刑以上之罪，均
    為累犯，應加重其刑。被告於事實欄一(三)之犯罪未發覺之前
    ，向警員陳志成、曾國明自首，有被告警詢筆錄在卷可佐，
    可見被告有悔悟之心，故該部分依刑法第62條前段規定減輕
    其刑，並先加後減之。爰審酌被告前因施用毒品案件，經觀
    察勒戒，，猶不知戒絕，再施用毒品不輟，無視毒品對於自
    身健康之戕害及國家對於杜絕毒品犯罪之禁令，惟念其坦承
    犯行，犯後態度尚佳，參考公訴人之求刑等一切情狀，各量
    處如主文所示之刑，以示懲儆。被告所犯本案之罪，犯罪時
    間均在96年4 月24日以前，經核無中華民國96年罪犯減刑條
    例第3 條所列不予減刑之情形，應依同條例第2 條第1 項第
    3 款規定，減其刑期二分之一，再定其應執行之刑。扣案之
    注射針筒3 支，經鑑定結果並無毒品反應，有高雄醫學大學
    附設中和紀念醫院檢驗報告3 紙附卷可考，惟被告於警詢中
    自承為其所有供施用海洛因預備之物，故依刑法第38條第1
    項第2 款規定沒收之。
據上論斷，應依刑事訴訟法第273 條之1 第1 項、第299 條第1
項前段，毒品危害防制條例第10條第1 項，刑法第11條前段、第
47條第1 項、第62條前段、第38條第1 項第2 款、第51條第5 款
，中華民國96年罪犯減刑條例第2 條第1 項第3 款、第7 條，判
決如主文。
本案經檢察官許大偉到庭執行職務
中    華    民    國    98    年    1     月    22    日
                  刑事第四庭    法  官  蔡嘉裕
以上正本證明與原本無異。
如不服本判決，應於收受本判決送達後10日內，向本院提出上訴
書狀（應敘述具體理由並附繕本），其未敘述上訴理由者，至遲
應於上訴期間屆滿後20日內，向本院補提理由書狀，切勿逕送上
級法院。
中    華    民    國    98    年    1     月    22    日
                                書記官  許倬維
附錄論罪科刑法條：
毒品危害防制條例第10條第1項
施用第一級毒品者，處6月以上5年以下有期徒刑。


司法院資訊處製作；財團法人民間司法改革基金會備份。
